---
title: "Lab 02 - Plastic waste"
author: "Gisselle"
date: "2025-09-22"
output: github_document
---

## Chargement des packages et des données

```{r load-packages, message=TRUE}
library(tidyverse) 
```

```{r load-data, message=TRUE}
plastic_waste <- read_csv("data/plastic-waste.csv")
```

Commençons par filtrer les données pour retirer le point représenté par Trinité et Tobago (TTO) qui est un outlier.

```{r filter-data, message=FALSE}
ggplot(data = plastic_waste, aes(x = plastic_waste_per_cap)) +
  geom_histogram(binwidth = 0.1, fill = "grey", color = "black") +
  facet_wrap(~ continent) +
  labs(
    title = "Distribution des déchets plastiques par habitant selon le continent",
    x = "Quantité de déchets plastiques par habitant",
    y = "Nombre de pays"
  )
```


## Exercices

### Exercise 1

```{r plastic-waste-continent}

ggplot(data = plastic_waste, aes(x = plastic_waste_per_cap)) +
  geom_histogram(binwidth = 0.1, fill = "grey", color = "black") +
  facet_wrap(~ continent) +
  labs(
    title = "Distribution des déchets plastiques par habitant selon le continent",
    x = "Quantité de déchets plastiques par habitant",
    y = "Nombre de pays"
  )

### Exercise 2

```{r plastic-waste-density}

```

le code n'a pas l'air de fonctionne car question 1 est fusionner avec question 2? mais sur ma console elle fonctionne très bien # ggplot(plastic_waste, aes(x = plastic_waste_per_cap, color = continent, fill = continent)) +
  geom_density(adjust = 5, alpha = 0.5) + 
  labs(
    title = "Distribution des déchets plastiques par habitant selon le continent",
    x = "Quantité de déchets plastiques par habitant",
    y = "Densité"
  )

### Exercise 3

Boxplot:

```{r plastic-waste-boxplot}

ggplot(plastic_waste, aes(x = continent, y = plastic_waste_per_cap)) + geom_boxplot() +
  labs(x = "Continent", y = "Plastic_waste_per_cap", title = "Distribution des déchets plastiques par habitant selon le continent")



```

meme chose pour la deuxieme partie de la question 3 ggplot(plastic_waste, aes(x = (x = continent, y = plastic_waste_per_cap)) +
  geom_violin()

### Exercise 4


```{r plastic-waste-mismanaged}

ggplot(
  plastic_waste, 
  aes(x = plastic_waste_per_cap, 
      y = mismanaged_plastic_waste_per_cap, 
      color = continent)) +
  geom_point(size = 3, alpha = 0.7) + 
  labs(
    title = "Relation entre déchets totaux et déchets non gérés",
    x = "Déchets plastiques par personne (kg/jour)",
    y = "Déchets plastiques non gérés par personne (kg/jour)",
    color = "Continent"
  ) +
  theme_minimal()

```

la relation semble positive donc linéaire, plus un pays produits de déchets, plus il y a de déchets non gérés. En amerique du Nord et europe il y a beaucoup de déchets par personne mais plus bien géré qu'en Afrique et Asie. 

### Exercise 5


```{r plastic-waste-population-total}
# insert code here
```

```{r plastic-waste-population-coastal}
# insert code here
```

Réponse à la question...

## Conclusion

Recréez la visualisation:

```{r recreate-viz}
# insert code here
```
